【裁判字號】    90,台非,10
【裁判日期】    900110
【裁判案由】    妨害風化
【裁判全文】
最高法院刑事判決                                    九十年度台非字第一○號
    上訴人  最高法院檢察署檢察總長
    被  告  甲○○
右上訴人因被告妨害風化案件，對於台灣高等法院台中分院中華民國八十九年二月二
十九日第二審確定判決 (八十九年度上訴字第六號，起訴案號：台灣台中地方法院檢
察署八十八年度偵字第八八七五、一六五○八號) ，認為一部違法，提起非常上訴，
本院判決如左：
    主  文
原判決關於甲○○違背法令部分撤銷。
    理  由
非常上訴理由稱：「按刑法第七十四條規定得宣告緩刑者，以未曾受有期徒刑以上刑
之宣告，或前受有期徒刑以上刑之宣告，執行完畢或赦免後，五年以內未曾受有期徒
刑以上刑之宣告為要件，本件被告曾因賭博案件，經台灣台中地方法院以八十八年度
中簡字第二一七八號判決判處有期徒刑四月，並於八十八年十一月八日確定，此有該
案件之卷宗可稽，原審卷所附之台灣高等法院被告全國前案紀錄表，雖僅記載被告犯
賭博罪，於八十八年九月九日繫屬台灣台中地方法院八十八年中簡字第二一七八號，
未載被告被處徒刑確定之情形，惟該紀錄表已註明此為『刑事轉入未終結資料』，備
考欄並說明『刑事轉入未終結資料』，係由各法院刑事審判系統轉入，尚未經該電腦
資料系統檢核 (見原審卷第十九、二十頁) ，則原審於八十九年二月二十九日為本件
判決時，自應調查被告所犯賭博罪之判決情形，乃原審未予調查，致未察被告於八十
八年十一月間已受有期徒刑之宣告，應不得再為緩刑之事實，即遽維持一審諭知被告
緩刑之判決，自有應調查之證據未調查，及適用法則不當之違法，爰依刑事訴訟法第
四百四十一條、第四百四十三條提起非常上訴，以資糾正。」
本院按依刑法第七十四條規定，得宣告緩刑者，以未曾受有期徒刑以上刑之宣告，或
前受有期徒刑以上刑之宣告，執行完畢或赦免後，五年以內未曾受有期徒刑以上刑之
宣告為要件。故凡在判決前已經受有期徒刑以上刑之宣告確定者，即不合於緩刑條件
，不得於後案宣告緩刑。查被告甲○○曾因賭博案件，經台灣台中地方法院以八十八
年度中簡字第二一七八號判決判處有期徒刑四月，於八十八年十一月八日確定，有該
案卷可稽。被告犯本件妨害風化罪，經台灣高等法院台中分院於八十九年二月二十九
日撤銷第一審判決判處有期徒刑七月 (八十九年度上訴字第六號) ，因被告前已受有
期徒刑之宣告確定，即不合於緩刑條件，不得予以宣告緩刑。而原審卷所附之台灣高
等法院被告全國前案紀錄表已載明被告犯賭博罪，於八十八年九月九日繫屬台灣台中
地方法院八十八年中簡字第二一七八號，該案判決情形攸關本案被告是否合於緩刑條
件，自屬應於審判期日調查之證據，乃原審竟未予調查，致未察被告已於八十八年十
一月八日受有期徒刑之宣告確定，不得於本案宣告緩刑之事實，仍於八十九年二月二
十九日判處被告有期徒刑七月，一併諭知緩刑三年，自有應於審判期日調查之證據未
予調查及判決適用法則不當之違法。案經確定，非常上訴意旨執以指摘，為有理由。
惟原判決尚非不利於被告，應僅將原判決關於被告甲○○違背法令部分撤銷，以資糾
正。
據上論結，應依刑事訴訟法第四百四十七條第一項第一款前段，判決如主文。
中      華      民      國     九十     年      一      月      十      日
                              最高法院刑事第八庭
                                  審判長法官  張  信  雄
                                        法官  賴  忠  星
                                        法官  張  清  埤
                                        法官  洪  清  江
                                        法官  林  永  茂
      右正本證明與原本無異
                                              書  記  官
中      華      民      國     九十     年      一      月     十五     日


司法院資訊處製作；財團法人民間司法改革基金會備份。
